【裁判字號】    88,上更(二),345
【裁判日期】    890607
【裁判案由】    違反槍彈藥刀械管制條例
【裁判全文】
臺灣高等法院高雄分院刑事判決              八十八年度上更（二）字第三四五號
    上  訴  人  臺灣高雄地方法院檢察署檢察官
    上  訴  人  丙○○
    即  被  告
                丁○○
    被      告  乙○○
    共      同
    選任辯護人  劉新安
    被      告  甲○○
    指定辯護人  本院公設辯護人  孫妙岑
右上訴人等因被告等違反槍砲彈藥刀械管制條例等案件，不服臺灣高雄地方法院中華
民國八十六年度重訴字第六十六號中華民國八十七年五月十九日第一審判決（起訴案
號：臺灣高雄地方法院檢察署八十六年度偵字第二七二四八號），提起上訴，判決後
，經最高法院第二次發回更審，本院判決如左：
      主      文
原判決關於丙○○共同販賣手槍、子彈部分；丁○○共同未經許可，無故寄藏手槍及
其應執行刑部分；甲○○、乙○○部分均撤銷。
丙○○共同未經許可販賣手槍，未遂，累犯，處有期徒刑伍年。如附表所示之槍、彈
均沒收。
丁○○、乙○○共同未經許可販賣手槍，未遂，各處有期徒刑肆年。如附表所示之槍
、彈均沒收。
甲○○共同未經許可販賣手槍，未遂，累犯，處有期徒刑肆年陸月。如附表所示之槍
、彈均沒收。
      事      實
一、丙○○曾於八十一年間因施用毒品罪，經臺灣臺北地方法院於八十一年五月六日
    判處有期徒刑三年二月，嗣經臺灣高等法院於八十一年七月二十二日上訴駁回確
    定，於八十三年七月二日假釋交付保護管束，於八十五年一月一日假釋期滿執行
    完畢；甲○○曾於七十九年間因傷害致死罪，經臺灣高等法院臺南分院判處有期
    徒刑十二年，褫奪公權十年，並經最高法院於七十九年八月三日上訴駁回確定，
    嗣經減刑減為有期徒刑六年，褫奪公權五年，並於八十二年六月四日假釋交付保
    護管束，於八十四年二月二十三日假釋期滿執行完畢；於八十三年間因違反麻醉
    藥品管理條例案件，經臺灣高雄地方法院判處有期徒刑三月，於八十三年四月二
    十二日確定，於八十三年五月三十一日易科罰金執行完畢；均猶不知悔改，因丙○○於八十一年六月間某日，明知其父洪作民（已死亡）在高雄縣岡山鎮○○街
    一五０巷七號所交付寄放之槍枝、子彈，即德國 SIG SAUER廠製Ｐ二二六型口徑
    九ＭＭ半自動手槍一支（含彈匣一個）、美國 RUGER廠製口徑九ＭＭ半自動手槍
    一支（含彈匣一個），及口徑九ＭＭ制式子彈四十七顆，均具殺傷力，為違禁物
    ，竟仍予收受，未經許可，無故將之寄藏在其高雄縣岡山鎮成功村眷村之住處（
    此部分業經本院前審判處有期徒刑四年確定，現正執行中）。丙○○雖原無販賣
    槍、彈之意思，因傅富興佯稱需購買槍、彈，於八十六年十一月十日左右，在高
    雄市○○路與中正路口之金熹臨餐廳，經由羅調順之介紹認識甲○○，傅富興即
    向甲○○稱：其要購買二支槍和子彈，有否門路﹖甲○○即應允幫其找尋販賣槍
    、彈之對象。甲○○遂於八十六年十一月十二日至臺南市○○○街二九０號，向
    丙○○表示伊有朋友要買二支槍及子彈，丙○○竟於此時產生販賣槍、彈意圖營
    利之意思，允諾以新臺幣（下同）八十萬元出售二支槍枝及子彈，並與甲○○、
    乙○○、丁○○基於犯意之聯絡，開始規劃販賣槍、彈。甲○○基於共同販賣槍
    、彈之犯意聯絡，即先行與傅富興連絡交付槍、彈之時間、地點，丙○○則於八
    十六年十一月十三日二十時許，在臺南市○○路○段某保齡球館對面之路邊，將
    上開其持有之德制及美制之半自動手槍各一支及上開制式子彈四十七顆，先行裝
    於餅盒內，交與亦有犯意聯絡之丁○○，並告知翌日下午會有人來拿取；丁○○
    亦基於與丙○○共同販賣上開德制、美制半自動手槍及制式子彈之犯意聯絡，收
    下上開槍枝、子彈，並先行將上開槍、彈藏置在臺南市○○路○段六四０巷一二
    二弄十七號住處。迄於八十六年十一月十四日十五時許，丙○○邀請亦有犯意聯
    絡之乙○○駕駛車號Ｓ三－二七八九號賓士牌自用小客車，擔任駕駛工作，乙○○亦基於與丙○○共同販賣上開德制、美制半自動手槍及制式子彈之犯意聯絡，
    隨即駕駛上開車輛載丙○○至臺南市○○路與金華路口，由丙○○下車與甲○○
    商談交付槍、彈事宜，即約定在臺南市立殯儀館大門交付槍、彈；丙○○旋以呼
    叫器與丁○○連絡交付槍、彈事宜，並要乙○○駕駛上開自用小客車載丙○○前
    往臺南市○○路二００巷口接丁○○上車，於同日十七時許，駛至臺南市立殯儀
    館大門與甲○○、傅富興等人會合。乙○○旋即下車點收傅富興等人購買上開槍
    、彈所交付之價金八十萬元，並由乙○○持有該八十萬元，其時丙○○乃駕駛上
    開自用小客車載丁○○及與傅富興同來之不詳姓名之人前去取槍、彈，三人至臺
    南市○○路時，由丁○○下車回其住處取回上開丙○○所交付藏放之槍、彈，再
    回到上開自用小客車上將槍、彈交與丙○○，同時並改由丁○○開車，在駛回臺
    南市立殯儀館途中，由丙○○將上開德制及美制九ＭＭ半自動手槍各一支及上開
    制式九ＭＭ子彈其中之三十二顆交給該不詳姓名之人，所餘十五顆子彈則放置於
    其所乘自小客車前置物箱內，即駛回臺南市立殯儀館與乙○○會合，乙○○甫攜
    價金八十萬元上車後，旋為埋伏現場之警員查獲，並扣得如附表所示之上開德制
    及美制九ＭＭ半自動手槍各一支（含彈匣各一個）及上開制式九ＭＭ子彈四十七
    顆（送鑑定時，已試射二十顆，剩二十七顆具有殺傷力）（即如附表所示之手槍
    二枝、子彈二十七顆暨已試射之二十顆子彈）。
二、案經高雄市政府警察局苓雅分局報請臺灣高雄地方法院檢察署檢察官偵查起訴。
      理    由
一、訊據被告丙○○、丁○○、甲○○、乙○○均矢口否認有共同販賣槍、彈之犯行
    ；被告丙○○辯稱：是甲○○帶其岡山之朋友詢問有無槍、彈可借用，伊後來有
    同意借槍、彈，但因需要抵押，對方才以八十萬元當做抵押金；伊即將槍、彈裝
    在餅盒內，交予被告丁○○藏放，翌日以呼叫器叫被告丁○○將餅盒拿出來，伊
    並未告知被告丁○○，餅盒內是槍、彈；又伊向被告乙○○表示有人欠伊錢，要
    還伊，乃請被告乙○○下車取錢，上開槍、彈的確僅係借用而已云云。被告丁○○辯稱：伊與被告丙○○認識，但被告丙○○交予伊的餅盒，伊不知是槍、彈，
    伊亦未打開該餅盒，亦未詢問被告丙○○內裝何物，伊實不知販賣槍、彈之事云
    云。被告甲○○辯稱：被告丙○○所持之槍、彈僅係借用而已，且係被告丙○○
    與傅富興自行接洽，伊亦不知詳情云云。被告乙○○辯稱：當日是被告丙○○請
    伊載他去叫帳款，伊基於朋友之立場，才載被告丙○○至現場，且被告丙○○至
    現場時，向伊說有人欠他錢要還，要伊下車代他取款項，伊基於朋支立場，才會
    下車取款，伊實不知所收取之八十萬元款項，是與槍、彈有關之金錢云云。惟查
    ：
    （一）被告丙○○於八十六年十一月二十五日偵查中辯稱：只有上開美制九ＭＭ
          半自動手槍一支及子彈三十二顆係伊的，其餘是被告丁○○的；嗣於八十
          七年五月五日原審審理時改稱：僅上開美制九ＭＭ半自動手槍一支及子彈
          四十七顆係伊的；被告丙○○之辯解先後不一致，已難採信，且被告洪智
          仁於警訊時供稱：查扣之制式九０手槍二支及子彈四十七顆均係被告洪裘
          榮所有等語，被告丁○○亦供稱：上開美制及德制九ＭＭ半自動手槍及子
          彈四十七顆均非伊所有的等語，又被告丙○○於八十六年十一月十八日偵
          查時亦自承：上開德制及美制九ＭＭ半自動手槍各一支及子彈四十七顆均
          係伊父交給伊的等語，是上開德制及美制九ＭＭ半自動手槍各一支及上開
          制式子彈四十七顆應均原屬被告丙○○之父持有，嗣交與被告丙○○保管
          寄藏，被告丙○○再交與被告丁○○無訛。
    （二）被告甲○○於警訊時供述：因綽號阿順之友人說要買槍，伊乃打電話問洪
          裘榮有沒有辦法購得，丙○○說要連絡他朋友再連繫，嗣後丙○○說他問
          他朋友，目前每把九０手槍要四十萬元，伊朋友阿順說要兩把，即連繫於
          八十六年十一月十四日下午在臺南市立殯儀館交易，而被警查獲（見警卷
          第十頁、第十一頁）；被告丁○○於警訊時供稱：丙○○於八十六年十一
          月十三日打呼叫器與伊連絡，要伊與他一起去販賣槍枝，事成要償還伊舊
          欠之四十六萬元，嗣於販槍時被警查獲（見警卷第七頁、第八頁、偵查卷
          第十七頁）；被告乙○○則供稱：伊與丙○○、丁○○欲販賣九０手槍時
          被警查獲，當時丙○○要伊駕車載其至臺南市○○路與金華路口與甲○○
          見面，商談交易槍械事宜，然後再到臺南市○○路載丁○○一同至臺南市
          立殯儀館交易，到達後丙○○指示伊點收買方交付之八十萬元，迨伊將款
          項拿上車，警察就趕到（見警卷第五頁、第六頁、原審卷第一二八頁）；
          依上開供詞，被告丙○○在客觀上確有交槍、彈及收取款項之事實要足認
          定。且被告丙○○復於事前連繫被告丁○○同往取槍枝，並允諾事成要償
          還其所積欠之四十六萬元，又被告丙○○在現場指使被告乙○○代為點收
          貨款，被告丙○○顯有營利之意圖，並已起意販售上開槍、彈，亦足認定
          。雖被告丙○○辯稱：僅係借槍而已，但交付槍、彈後並未約定歸還之期
          日，已與一般借貸常情相違，且既係借槍，為何連同子彈一併借貸，如所
          借予他人之子彈經人擊發使用，則將來如何歸還，是否由該八十萬元扣抵
          ，如何扣抵，被告丙○○均無法說明，顯然被告丙○○所辯純係借貸，難
          以採信。況被告丙○○並不認識傅富興，乃係經由被告甲○○之媒介，當
          被告乙○○依其指示下車拿取現金八十萬元後，被告丙○○、丁○○將上
          開制式九ＭＭ半自動手槍二支及制式子彈三十二顆交付與傅富興同來之不
          詳姓名成年男子之事實，業據被告丙○○、甲○○、乙○○供承明確，被
          告丙○○與傅富興素不相識，豈有甘冒檢警機關強力查緝之危險，任意將
          上開槍彈借與不認識人之理﹖況被告丙○○復收受對方所交付之八十萬元
          ，故被告丙○○顯係欲賣出上開槍、彈，而收受賣出上開槍彈之價金無訛
      。被告丙○○主觀上已由單純寄藏改為起意販賣槍、彈，是被告丙○○應
          有販賣上開槍、彈之犯意，堪予認定。
    （三）被告丁○○於警訊時供承：八十六年十一月十三日被告丙○○有與伊聯絡
          要伊與渠一起去賣槍，被告丙○○說要賣制式九０手槍二支給人，但沒說
          要賣給何人，八十六年十一月十三日晚上八時許，被告丙○○至臺南市○○路有拿其中一支九０手槍給伊看（見警卷第七頁反面），而被告丙○○
          於原審審理時亦供稱：之前伊有向被告丁○○提過借槍事，伊將餅盒交給
          被告丁○○時有告知明天下午有人會來拿，被告丁○○應知餅盒內是手槍
          、子彈等語；而該餅盒可以隨時打開，翻開布後，可以知道裡面之槍、彈
          之事實，復據被告丙○○於本院調查時供述在卷（見本院卷八十九年三月
          三十一日筆錄），被告丁○○又於本院調查時供承：伊有懷疑，但沒有確
          認（見本院八十九年三月三日筆錄）。再參以上開扣押之美制及德制九Ｍ
          Ｍ手槍各一支及四十七顆子彈（送鑑時已試射二十顆，故二十顆為空彈殼
          ）共重二點四公斤，有原審勘驗筆錄附卷可稽，其重量顯比餅乾、喜餅還
          重，故被告丙○○將該餅盒交與被告丁○○時，被告丁○○應知裡面係手
          槍、子彈，並知要將該槍、彈販售與他人甚明。另當日被告丙○○駕車載
          被告丁○○及該不詳姓名之人去取槍、彈，後來被告丁○○下車返家取回
          該只餅盒上車交予被告丙○○，改由被告丁○○開車，於返回殯儀館途中
          ，被告丙○○在車上將上開槍、彈（三十二顆）交予該不詳姓名之人等情
          ，亦據被告丙○○、丁○○所承認，被告丙○○所欲販賣之槍、彈既由被
          告丁○○保管，而在被告丙○○交付上開槍、彈時，被告丁○○復在車上
          目睹，顯然被告丁○○與被告丙○○確有販賣上開槍、彈之犯意聯絡無訛
          。被告丁○○所辯，難以採信。
    （四）被告甲○○於警訊時供述：因綽號阿順之友人說要買槍，伊乃打電話問洪
          裘榮有沒有辦法購得，丙○○說要連絡他朋友再連繫，嗣後丙○○說他問
          他朋友，目前每把九０手槍要四十萬元，伊朋友阿順說要兩把，即連繫於
          八十六年十一月十四日下午在臺南市立殯儀館交易，而被警查獲，已詳如
          前述，而當日被告丙○○在臺南市○○路與金華路口係與被告甲○○商談
          交付槍、彈事宜，乃約定在殯儀館交付上開槍、彈，而被告甲○○與傅富
          與亦在殯儀館與被告丙○○會合，迄至被警查獲時，被告甲○○均在現場
          之事實，亦為被告甲○○、丙○○所坦承，被告甲○○既係穿針引線，且
          全程參與，不僅對被告丙○○販賣槍、彈有所認識，且已為販賣之購成要
          件行為，其顯與被告丙○○有販賣槍、彈之犯意連絡，應足認定。被告季
          自華所辯是被告丙○○與傅富興自行接洽，渠係經要求，不得已始至現場
          ，實不足採信。
    （五）被告乙○○於警訊時供稱：伊與丙○○、丁○○欲販賣九０手槍時被警查
          獲，當時丙○○要伊駕車載其至臺南市○○路與金華路口與甲○○見面，
          商談交易槍械事宜，然後再到臺南市○○路載丁○○一同至臺南市立殯儀
          館交易，到達後丙○○指示伊點收買方交付之八十萬元，迨伊將款項拿上
          車，警察就趕到，亦詳如前述，而被告乙○○當日搭載被告丙○○至臺南
          市○○路與金華路口，先由被告丙○○與被告甲○○商談，復載被告洪裘
          榮至臺南市立殯儀館，並下車點收八十萬元之事實，亦據被告乙○○、洪
          裘榮承認在卷。雖被告乙○○辯稱：被告丙○○要伊下車取欠款，而被告
          丙○○亦附合其詞，惟當時被告丙○○亦在車上，如係他人欠被告丙○○
          之債務，則理應由被告丙○○下車取得該筆款項，竟由與此無關之被告洪
          智仁下車取得，難謂符情、理。況被告乙○○辯稱：當日被告丙○○來買
          水，是丙○○叫伊順道載他去的；但經本院隔離訊問，被告乙○○供稱：
          十時多出去找店面，曾到永康找二、三家，在五期附近看一同一家店面，
          其他用打電話的；而被告丙○○則供稱：當日先去吃東西，吃完後十二時
          ，就到公司去泡茶，再接到甲○○之扣機，就去金華路，當天未看店面；
          （以上見本院八十九年四月二十一日筆錄）。彼此所供不一致，即難認為
          真實。被告乙○○雖未接觸槍、彈，但渠係下車收取款項之人，其行為亦
          屬構成要件之行為，被告乙○○所辯，亦難採信。
    （六）另證人羅調順於原審審理時證稱：去年年底某日晚上，伊與傅富興在金熹
          臨餐廳喝酒，甲○○亦打電話邀伊喝酒，伊即叫甲○○過來一起喝酒，並
          介紹渠二人認識，席間傅富興問甲○○有沒有辦法借到槍，甲○○則稱要
          找找看等語；且被告丙○○、丁○○將上開制式半自動手槍及制式子彈交
          與對方後回到臺南市立殯儀館大門，與拿錢（八十萬元）之被告乙○○會
          合，當被告乙○○輔上車，旋即為警阻擋去路而逮獲之事實，業據被告洪
          裘榮、丁○○、甲○○、乙○○供述綦詳，且互核相符，亦與證人鄭香基
          （即高雄市政府警察局苓雅分局警員）於原審審理時證稱：據告知該白色
          賓士轎車有販賣槍彈嫌疑，渠等埋伏後發現該車開至殯儀館後，當時有人
          上車，有人下車，渠等要封鎖殯儀館大門，被告等即與警車相撞，上開槍
          彈是在車子停放地點查獲等情相符，顯見被告丙○○等人在交易槍彈後尚
          未離開現場即為警逮捕，益足證明被告丙○○、丁○○、甲○○、乙○○
          間，就販賣上開槍、彈部分，均有犯意連絡、行為分擔。
    （七）扣案之上開手槍、子彈經送請內政部警政署刑事警察局鑑定，認手槍二支
          ，一支係德國 SIG SAUER廠製Ｐ二二六型口徑九ＭＭ半自動手槍，槍管內
          具六條右旋來復線，機械性能良好，認具殺傷力；另一支係美國 RUGER廠
          製口徑九ＭＭ半自動手槍，槍管內具六條右旋來復線，機械性能良好，認
          具殺傷力；子彈四十七顆，均係制式口徑九ＭＭ子彈，認均具殺傷力，有
          該局八十六年十二月三日刑鑑字第八０六七三號鑑驗通知書一紙附卷可稽
          ，復有上開德制九ＭＭ半自動手槍一支、美制九ＭＭ半自動手槍一支、九
          ＭＭ制式子彈四十七顆扣案可資佐證。
    （八）綜上所述，被告丙○○、丁○○、甲○○、乙○○等人前開所辯，純係嗣
          後卸責之詞，均不足採信。本件事證明確，被告丙○○、丁○○、甲○○
          、乙○○之犯行均堪認定。另被告甲○○於本院調查時辯稱警方有刑求，
          但本件係八十六年十一月十四發生，且業經多次審訊，被告甲○○至八十
          九年一月十三日本院調查時始稱受刑求，要難認屬真實，且被告甲○○復
          無法提出確切之證據證明渠確曾受刑求，本院自無從認定渠確受刑求，爰
          不就此部分調查，併予敘明。再本案雖未扣得購買槍、彈之八十萬元，但
          被告丙○○既起意販賣上開槍、彈，尚不得因此遽謂是警方故意栽贓，而
          影響渠等販賣槍、彈之意圖。
二、被告丙○○、丁○○、甲○○、乙○○雖有販賣上開槍、彈之意思，但由傅富興
    介紹之不詳姓名之人並無買槍、彈之意，是渠等並未達於買賣之合致，是被告丙○○、丁○○、甲○○、乙○○販賣制式九ＭＭ手槍、制式子彈，即屬未能得逞
    。核渠等之行為，均係犯八十六年十一月二十六日修正前槍砲彈藥刀械管制條例
    第七條第五項、第二項之未經許可，販賣手槍未遂罪及八十六年十一月二十六日
    修正前槍砲彈藥刀械管制條例第十一條第四項、第一項之未經許可，販賣子彈未
    遂罪。公訴人認被告丙○○係犯修正前槍砲彈藥刀械管制條例第七條第三項、第
    十一條第二項之意圖供他人犯罪之用，販賣手槍、子彈罪嫌，惟尚無證據證明其
    所販售之對方有意圖犯罪，即難以此條文論科；是公訴人對被告丙○○起訴之上
    開條文暨公訴人認被告丁○○、甲○○、乙○○均係犯修正前槍砲彈藥刀械管制
    條例第七條第三項之未經許可販賣手槍罪之幫助犯及修正前槍砲彈藥刀械管制條
    例第十一條第二項之未經許可販賣彈藥罪之幫助犯，均有未洽，起訴法條均應予
    變更。而按行為後法律有變更者，適用裁判時之法律，但裁判前之法律有利於行
    為人者，適用最有利於行為人之法律，刑法第二條第一項定有明文。查槍砲彈藥
    刀械管制條例業於八十六年十一月二十四日修正公布，並於八十六年十一月二十
    六日生效，是行為人犯罪後，法律已有變更，比較新舊法律之規定，依刑法第二
    條第一項但書規定，被告丙○○、丁○○、甲○○、乙○○共同販賣上開制式九
    ＭＭ半自動手槍及制式子彈部分，應適用較有利之修正前槍砲彈藥刀械管制條例
    第七條第五項、第二項及修正前槍砲彈藥刀械管制條例第十一條第四項、第一項
    規定處罰。被告丙○○、丁○○、甲○○、乙○○就上開販賣九ＭＭ制式半自動
    手槍、制式子彈部分之犯行，有犯意之聯絡與行為之分擔，應為共同正犯。被告
    丙○○、丁○○甲○○、乙○○所犯上開販賣手槍未遂罪及販賣子彈未遂罪二罪
    間，為同時、地一行為而觸犯二罪名，二罪間有想像上競合之關係，應分別從一
    重之修正前槍砲彈藥刀械管制條例第七條第五項、第二項未經許可，販賣手槍未
    遂罪處斷。被告丙○○、丁○○、甲○○、乙○○販賣槍、彈，因無買賣槍、彈
    之合致，致未能得逞，均依法減輕渠等之刑。被告丙○○曾於八十一年間因施用
    毒品罪，經臺灣臺北地方法院於八十一年五月六日判處有期徒刑三年二月，嗣經
    臺灣高等法院於八十一年七月二十二日上訴駁回確定，於八十三年七月二日假釋
    交付保護管束，於八十五年一月一日假釋期滿執行完畢；甲○○曾於七十九年間
    因傷害致死罪，經臺灣高等法院臺南分院判處有期徒刑十二年，褫奪公權十年，
    並經最高法院於七十九年八月三日上訴駁回確定，嗣經減刑減為有期徒刑六年，
    褫奪公權五年，並於八十二年六月四日假釋交付保護管束，於八十四年二月二十
    三日假釋期滿執行完畢；於八十三年間因違反麻醉藥品管理條例案件，經臺灣高
    雄地方法院判處有期徒刑三月，於八十三年四月二十二日確定，於八十三年五月
    三十一日易科罰金執行完畢，有臺灣高雄地方法院檢察署刑案資料查註記錄表、
    臺灣高等法院被告全國前案紀錄表各一紙在卷可稽，並經被告丙○○、甲○○供
    稱屬實，被告丙○○、甲○○均於五年以內再犯有期徒刑以上刑之本罪，係屬累
    犯，被告丙○○、甲○○均應依法加重其刑，並依法先加後減。又按保安處分係
    對受處分人將來之危險性所為拘束其身體、自由之處置，以達教化與治療之目的
    ，為刑罰之補充制度。槍砲彈藥刀械管制條例第十九條第一項規定，犯該條項所
    列之罪，經判處有期徒刑者，應於刑之執行完畢或赦免後，令入勞動場所，強制
    工作，其期間為三年。不問對行為人有無預防矯治其社會危險性之必要，一律宣
    付強制工作三年，限制其中不具社會危險性之受處分人之身體、自由，不合憲法
    第二十三條所定之比例原則，業經司法院大法官於八十七年十二月十八日作成釋
    字第四七一號解釋，就其中不問對行為人有無預防矯治其社會危險性之必要，一
    律宣付強制工作三年之部分，宣告違憲，自該解釋公布之日起不予適用。並明示
    犯該條例第十九條第一項所列舉之罪，依個案情節符合比例原則部分，固應適用
    該條例宣告保安處分；致不符合部分而應宣告保安處分者，則仍由法院斟酌刑法
    第九十條第一項規定之要件，依職權為之，於此，自無刑法第二條第二項之適用
    ，亦即仍有從新從輕原則之適用。依上開解釋意旨，凡在槍砲彈藥刀械管制條例
    修正公布前，犯該條例第十九條第一項所列舉之罪，於該解釋公布後，尚在審判
    中之案件，依從新從輕原則，除合於刑法第九十條第一項之要件，得依該條項宣
    付強制工作外，不得依槍砲彈藥刀械管制條例第十九條第一項規定宣付強制工作
    。被告丙○○、丁○○、甲○○、乙○○前開犯行，渠等犯罪時間係在此次槍砲
    彈藥刀械管制條例八十六年十一月二十四日修正公布（同年月二十六日生效）之
    前，揆諸上開說明及參酌上開大法官釋字第四七一號解釋意旨，依從新從輕之原
    則，自均毋庸適用修正後槍砲彈藥刀械管制條例第十九條第一項宣告強制工作；
    且被告丙○○雖於八十一年間曾犯煙毒罪，被告丁○○於八十五年間有賭博前科
    （判處罰金刑），被告甲○○雖犯傷害致死及麻醉藥品管理條例之罪、乙○○於
    少年時犯竊盜之非行，惟均尚難遽認渠等有犯罪習慣，亦無依刑法第九十條規定
    宣告強制工作之必要，併此敘明。
三、原審就被告丁○○此部分犯行予以論罪科刑，固非無見。惟查：（一）被告丁○○此部分犯行，尚毋庸宣告強制工作，其理由有如前述，原判決未及依司法院釋
    字第四七一號解釋意旨，為從新從輕之比較，並審酌是否合於刑法第九十條第一
    項規定之要件，而逕依修正後槍砲彈藥刀械管制條例第十九條第一項規定，宣告
    強制工作三年，尚有未洽。（二）被告丁○○受被告丙○○之託寄藏上開槍、彈
    ，其目的即在與被告丙○○共同販賣上開槍、彈，而嗣後被告丁○○並進而與被
    告丙○○、甲○○、乙○○共同販賣上開槍、彈，即應包含上開寄藏槍、彈之行
    為，且其未能得逞，應屬販賣未遂犯。而原審僅認被告丁○○成立寄藏上開槍、
    彈罪，亦有不合。被告丁○○上訴意旨執此而空言指摘原判決不當，為無理由；
    檢察官就被告丁○○部分上訴意旨雖未指摘及此，但原判決此部分既有可議，仍
    無可維持，故應將原判決被告丁○○原判決此部分撤銷改判，被告丁○○部分應
    執行刑亦失所依據，應併撤銷。而原審遽為被告丙○○、甲○○、乙○○關於販
    賣上開槍、彈無罪之認定，尚欠允當，上訴人臺灣高雄地方法院檢察署檢察官上
    訴指摘原判決不當，即有理由，原判決此部分既有可議，亦應由本院撤銷改判。
    爰分別審酌被告丙○○、丁○○、甲○○、乙○○四人之素行，犯罪之動機，渠
    等販賣槍、彈之數量，所生之危害，被告丙○○居於主導之地位，及渠等犯罪後
    之態度等一切情狀，各量處如主文第二項、第三項、第四項所示之刑。如附表所
    示之槍彈係屬違禁物，且係被告四人共同販賣之違禁物，依刑法第三十八條第一
    項第一款宣告沒收。至鑑驗試射之子彈，已非違禁物，故不予宣告沒收。
四、被告丁○○非法持有制式、霰彈槍部分，業經判處罪刑確定在案，併此敘明。
五、被告丙○○另涉犯無故持有改造手槍、子彈（即臺灣臺南地方法院檢察署八十九
    年度偵字第二五五一號），惟與本案犯罪時間相距逾一年，且被告丙○○亦於本
    院審理時表明與本案無關，本院自不得就該部分併予審究。
據上論結，應依刑事訴訟法第三百六十九條第一項前段、第三百六十四條、第二百九
十九條第一項前段、第三百條、八十六年十一月二十六日修正前槍彈藥刀械管制條
例第七條第五項、第二項、第十一條第四項、第一項、刑法第十一條前段、第二條第
一項但書、第二十八條、第五十五條、第四十七條、第二十六條前段、第三十八條第
一項第一款，判決如主文。
本案經檢察官張其主到庭執行職務。
中    華    民    國        八十九      年      六      月      七      日
                              臺灣高等法院高雄分院刑事第五庭
                                  審判長法官  吳水木
                                        法官  惠光霞
                                        法官  陳朱貴
右正本證明與原本無異。
如不服本判決，應於判決送達後十日內向本院提出上訴狀，其未述理由者並應於提
出上訴狀後十日內向本院補提理由書（應附繕本)。
                                      書記官  洪梅枝
中    華    民    國        八十九      年     六      月      九      日
附錄：本判決論罪科刑法條：
修正前槍砲彈藥刀械管制條例第七條第四項
未經許可無故持有、寄藏或意圖販賣而陳列第一項及第二項所列槍之一者，處一年
以上七年以下有期徒刑。
修正前槍砲彈藥刀械管制條例第十一條第三項
未經許可無故持有、寄藏或意圖販賣而陳列彈藥者，處三年以下有期徒刑。
第一項及第二項之未遂犯罰之。
附表：
德國SIG SAUER 廠製P二二六型口徑九ＭＭ半自動手槍壹支（含彈匣壹個）、美國RUG
ER廠製口靜九ＭＭ半自動手槍壹支（含彈匣壹個）及制式口徑九ＭＭ子彈貳拾柒顆。
                                                                      Ｈ


司法院資訊處製作；財團法人民間司法改革基金會備份。
